臺灣臺北地方法院刑事裁定　
111年度聲字第538號
聲  請  人  泓凱企業集團有限公司(FONG KAI BUSINESS GROUP
             CO.,LTD.)

法定代理人  張燦能
自訴代理人  陳振瑋律師
            林婕芸律師
            章文傑律師
上列聲請人即自訴人因被告李鐘培、施養信、郭任涵、周蓓蕾詐
欺等案件（本院110年度重自字第3號），聲請交付法庭錄音光碟
，本院裁定如下：
    主  文
聲請人於預納費用後，准予複製轉拷交付本院110年重自字第3號
案件民國111年3月8日法庭錄音光碟；就取得之法庭錄音光碟內
容，不得散布、公開播送或非正當目的使用，並禁止再為轉拷，
或為訴訟外之利用。
    理  由
一、聲請意旨略以：緣111年3月8日審判程序轉譯筆錄有漏載，
    為確認當日有關被告訊問內容，並將其陳述事項轉譯為文書
    提出於法院，爰聲請交付該次開庭錄音光碟等語。
二、當事人及依法得聲請閱覽卷宗之人，因主張或維護其法律上
    利益，得於開庭翌日起至裁判確定後6個月內，繳納費用聲
    請法院許可交付法庭錄音或錄影內容，法院組織法第90條之
    1第1項前段定有明文。而當事人及依法得聲請閱覽卷宗之人
    ，因主張或維護其法律上利益，聲請交付法庭錄音或錄影內
    容時，應敘明理由，由法院為許可與否之裁定；法院受理前
    項聲請，如認符合聲請人要件，並在聲請期間內提出，且就
    所主張或維護法律上之利益已敘明者，除法令另有排除規定
    外，應予許可，法庭錄音錄影及其利用保存辦法第8條第1項
    、第2項亦有明定。所謂「主張或維護其法律上利益」，舉
    凡核對、更正筆錄、解明庭訊內容、上訴程序或他案訴訟所
    需，或具他項正當事由，而欲用以保障其法律上利益等，均
    屬之。
三、經查：
　  ㈠聲請人聲請交付本院110年度重自字第3號案件，於111年3
      月8日之法庭錄音光碟，已敘明為維護其個人法律上權利
      之理由，且係於法定期限內為之，其聲請亦核無依法令規
      定不應許可或加以限制之情形，應予准許。
　  ㈡爰裁定聲請人於繳納相關費用後，准予付與本院110年度重
      自字第3號案件111年3月8日之法庭錄音光碟，並依刑事訴
      訟法第33條第5項、法院組織法第90條之4第1項之規定，
      諭知聲請人就其取得之上開開庭錄音內容，不得散布、公
      開播送或非正當目的使用，並禁止再為轉拷，或為訴訟外
      之利用。
據上論斷，應依刑事訴訟法第220條，裁定如主文。　
中　　華　　民　　國　　111 　年　　4 　　月　　11　　日
                  刑事第十九庭審判長法  官  江俊彥
                                    法  官  林彥成
                                    法  官  林勇如
上正本證明與原本無異。
如不服本裁定，應於裁定送達後5日內向本院提出抗告狀。
                                    書記官  林意禎
中　　華　　民　　國　　111 　年　　4 　　月　　12　　日